---
title: "HW5"
author: "b05702032"
output: html_document
---
匯入套件
```{r setup, include=FALSE}
library(readr)
library(ggplot2)
library(plyr)
```


匯入資料
資料為主計處薪資及生產力統計資料，這裡只以服務業來進行分析


```{r}
service <- read_csv("C:/Users/Daniel Chiang/Desktop/HW5/service.csv")
```

進行相關性分析

```{r}
require(reshape2)
require(scales)
serCor<-cor(service[,c(3,9:11)])
serMelt<-melt(serCor,varnames = c("x","y"),value.name = "Correlation")
serMelt<-serMelt[order(serMelt$Correlation),]
ggplot(serMelt,aes(x=x,y=y))+
  geom_tile(aes(fill=Correlation))+
  scale_fill_gradient2(low="black",mid="white",high="darkblue",guide=guide_colorbar(ticks=FALSE,barheight=10),limits=c(-1,1))+
  theme_minimal()+
  labs(x=NULL,y=NULL)
```


黑色表示負相關，藍色表示正相關，可以看出薪資和離職呈現負相關，而加班工時雖也和離職成正相關，新進部分，和薪資呈現負相關，但相關性較小；和加班工時成正相關，推估可能薪資較低希望可以有加班的機會。

進行t檢定


```{r}
t.test(service$averagewage,alternative = "two.sided",mu=22000)

randT<-rt(30000,df=NROW(service)-1)
serTTest<-t.test(service$averagewage,alternative = "two.sided",mu=22000)

ggplot(data.frame(x=randT))+
  geom_density(aes(x=x),fill="grey",color="grey")+
  geom_vline(xintercept = serTTest$statistic)+
  geom_vline(xintercept = mean(randT)+c(-2,2)*sd(randT),linetype=2)
```

假設薪資為22k進行預測，虛線為平均數左右兩個標準差，實現為t統計量，可以看到它離開分佈有一段距離，我們可知道平均值不等於22k，所以基本上在服務業可能起薪低於平均，但長期來看，薪資會再提高，平均不只22k。

ANOVA分析


```{r}
services <- read_csv("C:/Users/Daniel Chiang/Desktop/HW5/services.csv")
serAnova<-aov(averagewage~career-1 ,services)
summary(serAnova)
```

F value很大代表組跟組間差異大，但組內差異小，所以career中各行業別無明顯差異。

用找出薪資不同的行業來佐證


```{r}
serout<-ddply(services,"career",summarise,
              averagewage.mean=mean(services$averagewage),
              averagewage.sd=sd(services$averagewage),
              Length=NROW(services$averagewage),
              tfrac=qt(p=0.90,df=Length-1),
              Lower=averagewage.mean-tfrac*averagewage.sd/sqrt(Length),
              Upper=averagewage.mean+tfrac*averagewage.sd/sqrt(Length))

ggplot(serout,aes(x=averagewage.mean,y=career))+geom_point()+
  geom_errorbarh(aes(xmin=Lower,xmax=Upper),height=0.3)
```


從圖表可看出不同職業別的平均值和信賴區間，個職業別間無非常明顯之差異，可佐證ANOVA分析。